臺灣桃園地方法院刑事判決
                                   111年度審易字第105號
公  訴  人  臺灣桃園地方檢察署檢察官 
被      告  賴俊銘




上列被告因竊盜等案件，經檢察官提起公訴（110 年度偵字第29
140 號），被告於本院準備程序進行中，就被訴事實為有罪之陳
述，經本院告知簡式審判程序意旨，並聽取當事人意見後，裁定
依簡式審判程序審理，判決如下：
    主  文
賴俊銘犯攜帶兇器竊盜罪，處有期徒刑柒月。
未扣案如附表二所示之犯罪所得，均沒收，於全部或一部不能沒
收或不宜執行沒收時，追徵其價額。
    事實及理由
一、犯罪事實：
    本案犯罪事實，除將起訴書如附表一「原記載內容」欄所示
    之記載，更正如附表一「更正後內容」欄所示外，其餘均引
    用檢察官起訴書之記載（如附件）。
二、證據名稱：
  ㈠被告賴俊銘於警詢及本院審理時之自白。
  ㈡告訴人周宗憲於警詢時之證述。
  ㈢場場照片、監視錄影畫面、車輛詳細資料報表、桃園市政府
    警察局龜山分局現場勘察採證紀錄表暨現場勘察照片簿。
三、論罪科刑：
  ㈠按刑法第321 條第1 項第3 款之攜帶兇器竊盜罪，係以行為
    人攜帶兇器竊盜為其加重條件，此所謂兇器，其種類並無限
    制，凡客觀上足對人之生命、身體、安全構成威脅，具有危
    險性之兇器均屬之，且祇須行竊時攜帶此種具有危險性之兇
    器為已足，並不以攜帶之初有行兇之意圖為必要（最高法院
    79年台上字第5253號判例要旨參照）。被告持以遂行本案竊
    盜犯行所用之六角扳手，係金屬製品，既足以破壞門鎖，顯
    係質地堅硬銳利，自可以此擊、刺，而加害人之生命、身體
    ，客觀上即具危險性，當屬兇器無疑；另被告所為已造成告
    訴人周宗憲所有車牌號碼0000-00 號自用小客車之門鎖損壞
    之結果，告訴人並已提出毀損之告訴（參警卷第21頁），而
    刑法第321 條第1 項第3 款之攜帶兇器竊盜罪並非以毀損他
    人物品作為竊盜罪之加重條件，本質上應不包括毀損罪之性
    質在內，如被告之行為另造成物品毀損之結果，自應另行論
    罪。是核被告所為，係犯刑法第321 條第1 項第3 款之攜帶
    兇器竊盜罪，及刑法第354 條之毀損他人物品罪。起訴書起
    訴法條欄原贅載「第320 條第1 項」部分，業經蒞庭檢察官
    當庭刪除更正（見本院111 年4 月6 日準備程序筆錄，第2
    頁），本院自應就公訴檢察官更正後之法條罪名審理。
  ㈡被告上開所為係一行為觸犯二罪名，為想像競合犯，應依刑
    法第55條規定，從一重之攜帶兇器竊盜罪處斷。
　㈢依照司法院釋字第775號解釋意旨及刑事訴訟法第161條第1項
    規定可知，檢察官就前階段被告構成「累犯事實」負擔主張
    及舉證責任，並就後階段被告依累犯規定「加重其刑事項」
    負擔主張及說明責任。倘若檢察官未主張或具體指出累犯事
    實及加重事項之證明方法，為貫徹舉證責任之危險結果，以
    及刑事訴訟法第163條第2項但書規定，目的性限縮以有利被
    告事項為限。法院既基於補充性之調查地位，得斟酌個案情
    節，曉諭檢察官聲請調查證據。縱未為補充性調查，而未認
    定被告累犯或加重其刑，亦難謂有應調查而不予調查之違法
    （最高法院110年度台上大字第5660號裁定意旨參照）。本
    件檢察官於本院審理時，並未就被告有無構成累犯之事實及
    加重其刑事項，具體指出證明方法。而前案紀錄表是相關人
    員依憑原始資料所輸入之前案紀錄，僅供法官瞭解本案與他
    案是否有同一性、單一性之關聯，暨被告有無在監及在押之
    情形所用而已，非被告前案徒刑執行完畢之原始資料或影本
    。揆諸上開意旨，本院本院自無從僅憑非屬原始資料之前案
    紀錄表，遽以依職權認定被告構成累犯之事實。
　㈣雖本件檢察官就被告構成累犯事實及加重其刑事項，並未主
    張或具體指出證明方法，然本院仍可就累犯資料在刑法第57
    條第5款中予以審酌及評價（最高法院110年度台上大字第56
    60號裁定意旨參照）。故本院審酌被告前已有多次竊盜前科
    ，有臺灣高等法院被告前案紀錄表附卷可查，足見素行不佳
    。詎其仍不知悔改，不思以正途取得財物，竟於上述時地，
    持可為兇器使用之六角扳手，破壞告訴人自用小客車門鎖，
    竊取車內財物，法治觀念淡薄，所為實非可取。再斟酌其於
    犯罪後坦承犯行，態度尚可。又衡酌其生活狀況、品行、智
    識程度、竊取財物之價值，及所生之危害等一切情狀，量處
    如主文所示之刑。　
四、沒收部分：　　
  ㈠被告所竊如附表二所示之犯罪所得，均未實際合法發還被害
    人，俱應依刑法第38條之1 第1 項前段、第3 項規定，宣告
    沒收，於全部或一部不能沒收或不宜執行沒收時，追徵其價
    額。
  ㈡被告本案行竊所用之六角扳手，並未扣案，又無從證明為被
    告所有，復非屬違禁物，爰不予宣告沒收。
  ㈢另被告雖尚取得附表三所示之各式證件，然均未扣案，且客
    觀價值低微，並得由被害人申請註銷、掛失及補發，其沒收
    顯欠缺刑法上之重要性，爰依刑法第38條之2 第2 項規定，
    均不予宣告沒收。
五、應適用之法條：
　　刑事訴訟法第273 條之1 第1 項、第299 條第1 項前段、第
    310 條之2 、第454 條第2 項，刑法第321 條第1 項第3 款
    、第354 條、第55條、第38條之1 第1 項前段、第3 項、第
    38條之2 第2 項，刑法施行法第1 條之1 第1 項。
六、如不服本判決應於收受判決後20日內向本院提出上訴書狀，
    並應敘述具體理由。其未敘述上訴理由者，應於上訴期間屆
    滿後20日內向本院補提理由書（均須按他造當事人之人數附
    繕本）「切勿逕送上級法院」。
本案經檢察官劉仲慧到庭執行職務。
中　　華　　民　　國　　111 　年　　5 　　月　　4 　　日
                    刑事審查庭    法　官　呂曾達
以上正本證明與原本無異。
如不服本判決應於收受判決後20日內向本院提出上訴書狀，並應
敘述具體理由。其未敘述上訴理由者，應於上訴期間屆滿後20日
內向本院補提理由書(均須按他造當事人之人數附繕本)「切勿逕
送上級法院」。 
    　　　　　　　　　　　　　　　書記官　楊淨雲
中　　華　　民　　國　　111 　年　　5 　　月　　4 　　日
附錄本案論罪科刑依據之法條：
中華民國刑法第321 條：
犯前條第1 項、第2 項之罪而有下列情形之一者，處6 月以上5
年以下有期徒刑，得併科50萬元以下罰金：
一、侵入住宅或有人居住之建築物、船艦或隱匿其內而犯之。
二、毀越門窗、牆垣或其他安全設備而犯之。
三、攜帶兇器而犯之。
四、結夥三人以上而犯之。
五、乘火災、水災或其他災害之際而犯之。
六、在車站、港埠、航空站或其他供水、陸、空公眾運輸之舟、
    車、航空機內而犯之。
前項之未遂犯罰之。
中華民國刑法第354 條：
毀棄、損壞前2 條以外之他人之物或致令不堪用，足以生損害於
公眾或他人者，處2 年以下有期徒刑、拘役或1 萬5 千元以下罰
金。
附表一：
欄別 原記載內容 更正後內容 犯罪事實欄二、第3 至5 行 以客觀上可為兇器之六角板手破壞周宗憲所有車牌號碼0000-00 號自用小客車門鎖，並進入車內竊取鑰匙1 串、新臺幣60元、皮包1 個、身分證及健保卡等物 持客觀上足以對人之生命、身體、安全構成威脅而具有危險性，可供為兇器使用之六角扳手（起訴書誤載為「板手」，應予更正）1 支（未扣案），撬損周宗憲所有車牌號碼0000-00 號自用小客車門鎖，致令不堪使用，足生損害於周宗憲，並藉此進入車內竊取如附表二、附表三所示之物 
附表二：
未扣案之犯罪所得（未實際合法發還被害人者）   編號 犯罪所得 備註  一 現金新臺幣60元 未實際合法發還被害人  二 鑰匙1 串   三 皮包1 個  
附表三：
不予沒收之物   編號 犯罪所得 備註  一 身分證 得由被害人申請註銷、掛失及補發，其沒收顯欠缺刑法上之重要性  二 健保卡  
附件：
臺灣桃園地方檢察署檢察官起訴書
                                    110年度偵字第29140號
　　被　　　告　賴俊銘　男　47歲（民國00年0月00日生）
　　　　　　　　　　　　住新北市○○區○○街00號
　　　　　　　　　　　　居新北市○○區○○路000巷00號5樓
　　　　　　　　　　　　國民身分證統一編號：Z000000000號
上列被告因竊盜案件，業經偵查終結，認應提起公訴，茲將犯罪
事實及證據並所犯法條分敘如下：
　　　　犯罪事實
一、賴俊銘前於民國105年間，㈠因竊盜、搶奪案件，經臺灣新北
    地方法院以105年度訴字第373號判決有期徒刑1年2月、1年2
    月、3月確定；㈡因毒品危害防制條例案件，經同法院以105
    年度簡字第3571號判決有期徒刑2月確定；㈢因毒品危害防制
    條例案件緩起訴處分經撤銷，經同法院以105年度簡字第434
    8號判決有期徒刑3月確定；㈣因竊盜案件，經同法院以105年
    度審簡字第1301號判決有期徒刑3月、3月確定，並裁定應執
    行刑5月確定；㈤因竊盜案件，經同法院以105年度審簡字第1
    798號判決有期徒刑3月確定；上開罪刑復經同法院以106年
    聲字第1828號裁定定應執行有期徒刑3年2月確定，於107年8
    月6日縮短刑期假釋出監，所餘刑期付保護管束，嗣於108年
    4月12日保護管束期滿未經撤銷，未執行之刑以已執行論。
二、詎仍不知悔改，意圖為自己不法之所有，基於加重竊盜之犯
    意，於110年4月27日凌晨3時12分許，在桃園市○○區○○路00
    號前，以客觀上可為兇器之六角板手破壞周宗憲所有車牌號
    碼0000-00號自用小客車門鎖，並進入車內竊取鑰匙1串、新
    臺幣60元、皮包1個、身分證及健保卡等物，得手後旋駕駛
    車牌號碼000-000號普通重型機車離開上址。
三、案經周宗憲訴由桃園市政府警察局龜山分局報告偵辦。
　　　　證據並所犯法條
一、被告賴俊銘雖經傳喚未到庭，然查，上揭犯罪事實，業據被
    告於警詢時供述甚詳，並據告訴人周宗憲於警詢時指訴詳細
    ，復有現場照片14張及路口監視器影像翻拍照片9張在卷可
    稽，被告犯嫌應堪認定。
二、核被告所為，係犯刑法第321條第1項第3款、第320條第1項
    之攜帶兇器竊盜及同法第354條之毀損等罪嫌。被告所犯上
    開2罪，係屬一行為觸犯數罪名之想像競合犯，請依刑法第5
    5條前段規定從一重之竊盜罪處斷。又查被告前有如犯罪事
    實欄所載之論罪科刑及執行情形，有本署刑案資料查註紀錄
    表1份附卷可憑，其於有期徒刑執行完畢5年內，故意再犯本
    件有期徒刑以上之罪，為累犯，請參照司法院大法官解釋釋
    字第775號解釋意旨及刑法第47條第1項之規定，審酌依累犯
    之規定加重其刑。至被告所之竊取物品，倘於裁判前未能實
    際合法發還被害人，請依刑法第38條之1第1項前段規定宣告
    沒收，如於全部或一部不能沒收或不宜執行沒收時，請依同
    條第3項規定追徵其價額。
三、依刑事訴訟法第251條第1項提起公訴。
　　此　致
臺灣桃園地方法院
中　　華　　民　　國　　110　　年　　12　　月　  20　 日
　　　　　　　　　　　　　　　檢察官       楊挺宏
本件正本證明與原本無異　
中　　華　　民　　國　  110　  年　　12    月    24   日
                              書記官       蔡欣潔
所犯法條：
中華民國刑法第321條
犯前條第 1 項、第 2 項之罪而有下列情形之一者，處 6 月以
上 5 年以下有期徒刑，得併科 50 萬元以下罰金：
一、侵入住宅或有人居住之建築物、船艦或隱匿其內而犯之。
二、毀越門窗、牆垣或其他安全設備而犯之。
三、攜帶兇器而犯之。
四、結夥三人以上而犯之。
五、乘火災、水災或其他災害之際而犯之。
六、在車站、港埠、航空站或其他供水、陸、空公眾運輸之舟、
    車、航空機內而犯之。
前項之未遂犯罰之。
中華民國刑法第320條
意圖為自己或第三人不法之所有，而竊取他人之動產者，為竊盜
罪，處 5 年以下有期徒刑、拘役或 50 萬元以下罰金。
意圖為自己或第三人不法之利益，而竊佔他人之不動產者，依前
項之規定處斷。
前二項之未遂犯罰之。
中華民國刑法第354條
毀棄、損壞前二條以外之他人之物或致令不堪用，足以生損害於
公眾或他人者，處 2 年以下有期徒刑、拘役或 1 萬 5 千元以
罰金。